【裁判字號】    98,上訴,1137
【裁判日期】    990629
【裁判案由】    毒品危害防制條例
【裁判全文】
臺灣高等法院臺南分院刑事判決        98年度上訴字第1137號
上  訴  人
即  被  告  丙○○
選任辯護人  扶助律師    郭淑慧
上列上訴人因違反毒品危害防制條例案件，不服臺灣臺南地方法
院98年度訴字第722號中華民國98年10月16日第一審判決（起訴
案號：臺灣臺南地方法院檢察署97年度偵字第11275號），提起
上訴，本院判決如下：
    主  文
原判決關於附表編號4販賣第一級毒品暨定執行刑部分，均撤銷
。
丙○○犯附表編號4販賣第一級毒品罪，累犯，處有期徒刑拾伍
年陸月，扣案之行動電話壹支（含門號0000000000號SIM卡壹張
）沒收。販賣第一級毒品所得之財物新臺幣伍佰元沒收，如全部
或一部不能沒收時，以其財產抵償之。
其餘上訴駁回（附表編號1、2、3販賣第一級毒品）。
上開撤銷改判所處之刑與前揭上訴駁回所處之刑，應執行有期徒
刑拾柒年，扣案之行動電話壹支（含門號0000000000號SIM卡壹
張）沒收。販賣第一級毒品所得之財物新臺幣貳仟伍佰元沒收，
如全部或一部不能沒收時，以其財產抵償之。
    事  實
一、丙○○於民國（下同）85年間，曾因煙毒、麻藥、槍砲等案
    件，經本院、臺灣臺北地方法院分別判處有期徒刑3年8月、
    7月、1年，定執行刑為5年確定後，執行至91年4月11日假釋
    。嗣於93年間，又因毒品案件，經原審裁定施以強制戒治，
    於93年11月12日停止執行，丙○○並因前述毒品案件而撤銷
    假釋，前開所宣告之刑經減刑並定其應執行之刑為2年6 月
    後，再執行殘刑，並於96年7月16日執行完畢。竟仍不知警
    惕，基於意圖營利販賣第一級毒品海洛因之犯意，以000000
    0000行動電話門號作為聯絡毒品交易之工具，分別於附表所
    示之時間（97年6月5日至同年月9日）、地點（臺南縣新市
    鄉、新化鎮等地），分別販賣海洛因予各該附表所示之乙○○、甲○○2人，共計4次（其販賣之時間、地點、對象、聯
    絡方式、交易之數量、價格，均詳如附表所示）。
二、嗣丙○○於97年6月10日上午11時30分許，在臺南縣新市鄉
    ○○路49號前，因騎乘車牌號碼NIA-021號重機車形跡可疑
    ，為警攔檢盤查，並當場扣得其所有藏放在上開機車右手把
    處之海洛因毒品1包（驗餘淨重0.095公克，業經臺灣臺南地
    方法院檢察署另案執行沒收消燬）、供販賣海洛因所用之行
    動電話1支（含0000000000號SIM卡1張）；復得其同意，帶
    同警方前往其位於臺南縣新市鄉永就村55號租屋處執行搜索
    ，並扣得其所有供施用第一級毒品海洛因所用之注射針筒2
    支、供分裝K他命所用之夾鏈袋33個、第三級毒品愷他命2包
    （毛重合計1.2公克）、向其母借得之新臺幣5400元，期間
    丙○○之0000000000行動電話響聲頻繁，經警佯為應答而循
    線查獲上情。
三、案經臺南縣警察局善化分局報請臺灣臺南地方法院檢察署檢
    察官偵查起訴。
    理  由
壹、證據能力方面
一、被告之警詢筆錄、原審自白筆錄（原審卷第125頁反面、第
    128頁正反面），有證據能力：
（一）按被告之自白，非出於強暴、脅迫、利誘、詐欺、疲勞訊
      問、違法羈押或其他不正之方法，且與事實相符者，得為
      證據，刑事訴訟法第165條第1項定有明文。查被告於警詢
      時，警員問：「這支電話？」，被告答稱：「電話是我的
      ...我...」，警員又問：「你自己拿出來的？」，被告答
      ：「對」。警員又問：「那個...號碼幾號？」。被告答
      ：「0000000000」，警員問：「行動電話一支？」，被告
      答：「對」，警員問：「你自己交出來的？」，被告答：
      「對」，且被告與警員對答如流，語氣平和等情，已經本
      院當庭勘驗被告之97年6月10日警詢光碟無誤，有本院勘
      驗筆錄在卷可稽（本院卷第120-122頁）。可見被告之警
      詢筆錄係其自由意志下所供述，且被告亦明白供述其自行
      交出行動電話，其警詢筆錄之記載，與本院勘驗筆錄內容
      ，亦大致無誤（警卷第2- 8頁），且被告在本件搜索、扣
      押筆錄上，亦簽名、蓋指印表示同意警方執行搜索，復有
      搜索扣押筆錄在卷可稽（警卷第41頁），況被告騎機車在
      大馬路上，因行跡可疑，遭警攔查，既在其騎機車右把手
      處，查扣毒品海洛因1包，其騎機車藏置毒品，顯然可疑
      而被告之0000000000號行動電話，自當日（10日）中午13
      時33分（被告經警查獲時）起，至被告製作警詢筆錄時（
      晚上18時27分），不過5小時，被告電話之「受話高達19
      通」之多，並「收簡訊5通」，有通聯記錄在卷可稽（警
      卷第71頁、200-209頁），被告之電話聯絡頻繁，經警研
      判有販毒之嫌（警卷第32頁），被告因而自行交出行動電
      話，由警員接聽，與常情亦無違誤，則被告係自行交付行
      動電話予警員，應可認定，警方接聽該電話，並據以回撥
      ，自屬合法調查案件。被告辯稱：「被警方帶回警局時，
      我的手機剛好來電，警察竟自接聽並回撥，沒有經過我的
      同意，係違法取證」等情，自無足採。此部分已經本院當
      庭勘驗被告之警詢光碟，查明無誤，自無庸再傳喚逮捕被
      告之警員到庭作證，附此說明。
（二）被告確實於原審當庭自白本件全部犯行，已經被告於本院
      準備程序供述無誤，有準備程序筆錄可稽（本院卷第102
      頁反面），被告係於自由意志下自白犯行，可以認定，至
      被告所稱：「我因為聽人家說我們這種施用毒品的人講的
      話，沒有人會相信，我也患有後天免疫系統缺乏症想放棄
      了，所以才會認罪」等情，無非其自己之想法，並無礙其
      係基於自由意志而自白犯行，依上開說明，其自白自有證
      據能力。
二、證人「乙○○、甲○○」之警詢筆錄，無證據能力：
    按被告以外之人於審判外之言詞或書面陳述，除法律有規定
    者外，不得作為證據。被告以外之人於檢察事務官、司法警
    察官或司法警察調查中所為之陳述，與審判中不符時，其先
    前之陳述具有較可信之特別情況，且為證明犯罪事實存否所
    必要者，得為證據。刑事訴訟法第159條第1項、第159條之2
    分別定有明文。查證人「乙○○、甲○○」之警詢筆錄，被
    告及其辯護人不同意作為證據，而證人「乙○○、甲○○」
    於偵查及原審之證述，與其警詢筆錄內容，並無不符，依上
    開說明，證人「乙○○、甲○○」之警詢筆錄，自無證據能
    力。
三、證人「乙○○、甲○○」之偵查、原審證述筆錄，有證據能
    力：
    按證人依法應具結而未具結者，其證言不得作為證據，刑事
    訴訟法第158條之3定有明文。雖證人「乙○○、甲○○」之
    偵查筆錄，雖係被告以外之人於審判外之陳述，惟業經依法
    具結，且本院亦查無該等言詞陳述作成時，有何顯不可信之
    不適當情況，依刑事訴訟法第159條之1第2項規定，自得採
    為本案認定犯罪事實之證據。又證人「甲○○」於偵查中已
    證稱：「其於警詢所述實在，係出於其自由意識，有看過筆
    錄才簽名」等情，有偵查筆錄可稽（偵查卷第13頁），於原
    審亦證稱：「偵查時之證述係出於自由意識」等情（原審卷
    第73頁），凡此均可證明證人甲○○被告於警詢及偵查時，
    其證述均係出於其自由意識。雖證人甲○○於原審又證稱：
    「我感覺很害怕而已，警員口氣不好，沒有用暴力脅迫方式
    」等情（原審卷第73頁反面），然查證人甲○○於警詢時，
    與警員對答如流，警員並無口氣不好之情形，亦無暴力脅迫
    情形，已經本院當庭勘驗其警詢錄音帶無誤，有本院勘驗筆
    錄可稽（本院卷第122頁），益證證人甲○○之警詢筆錄，
    係其出於其自由意識；另證人「乙○○」於偵查時已證稱：
    「其於警詢所述實在，係出於其自由意識，有看過筆錄才簽
    名」等情，有偵查筆錄可稽（偵查卷第21頁），雖其於原審
    辯護人主詰問時證稱：「因為警員告訴我，有人咬我販賣海
    洛因，所以逼我要供出是被告賣海洛因給我」等情，然於檢
    察官反詰問時又證稱「其確實向被告購買毒品」等情，於辯
    護人覆主詰問時又證稱：「其曾經告訴被告，警員要其咬被
    告販毒」等情，惟仍證稱：「有向被告購買毒品」等情（原
    審卷第75 -76頁），嗣於原審訊問時，證人乙○○證稱：「
    除警察剛剛所說的話外，沒有暴力脅迫恐嚇，偵查中係出於
    其自由意識，警訊所述實在」等情（原審卷第76頁反面），
    雖證人乙○○於原審之證述不一，然其最終仍證稱警詢時並
    無暴力脅迫等情，而證人乙○○於97年7月7日第一次警詢時
    ，證人乙○○初未證稱向被告買毒品，經警查詢其電話紀錄
    與被告之電話紀錄，證人始承認與被告通電話，嗣該訊問光
    碟無法聽清楚等情，有本院勘驗筆錄可稽（本院卷第142頁
    反面-145頁反面），雖該訊問光碟無法全部聽清楚，然證人
    與警員在對話時，證人乙○○之口氣輕鬆，還曾與警員開玩
    笑，甚至閒談，證人乙○○就此亦證稱，「警員沒有對我強
    暴脅迫，都是出於我的自由意志所回答，筆錄都是依照我所
    言製作」等情（本院卷第145頁反面），與其於原審最後之
    證述內容大致相符，可見證人乙○○此次警詢筆錄，確實出
    於其自由意志所述。又證人乙○○於97年7月8日警詢筆錄，
    係就第一次警詢筆錄關於買毒品的地點，有所更正等情，已
    經本院當庭勘驗屬實，有本院勘驗筆錄可稽（本院卷第146-
    148頁），雖證人乙○○就其購買毒品之確實地點，記憶較
    不清楚，然證人乙○○於本院已證稱：「第一次陳述買毒品
    的地點有誤，所以製作第二次警詢筆錄，警員叫我唸的內容
    我已經不記得了，我所唸的內容，是我自己所陳述，不是警
    員他們寫好叫我照著唸的，警員沒有對我強暴脅迫，是我自
    己出於自由意志所回答，筆錄都是依照我所言製作」等情（
    本院卷第148頁），綜合上情，並無「警員逼證人乙○○要
    供出是被告賣海洛因給證人」等情，亦無「警員告訴證人乙○○，有人咬證人販賣海洛因」之任何跡象。證人乙○○於
    警詢之證述，係依其自由意志所述，亦堪認定。證人乙○○
    、甲○○於警詢之證述既係依其自由意志所述，則被告所辯
    證人乙○○、甲○○在原審作證時，稱警方口氣很不好，使
    他們害怕，一直怕到現在等情，與事實不符，自無足採，從
    而，證人乙○○、甲○○於偵查、原審之證言，亦係基於其
    自由意志所述，均有證據能力。至本件被告係自行交付行動
    電話予警員，警方接聽該電話，並據以回撥，本屬合法調查
    案件，前已述及，本件因而查出證人乙○○、甲○○，並非
    警方違法取證之結果，其等證言除警詢筆錄係傳聞證據予以
    排除外，自均有證據能力，併此敘明。
四、臺南縣警察局善化分局扣押物品目錄表，係公務員職務上製
    作之證明文書，本院查無該文書有何故意登載不實之顯不可
    信之情況，依照同法第159條之4第1款之規定自得採為本案
    認定犯罪事實之證據；高雄市立凱旋醫院濫用藥物成品檢驗
    鑑定書、門號0000000000號行動電話通聯紀錄，均係從事業
    務之人於業務上所須製作之證明文書，本院查無該文書製作
    人於製作時有何出於非自由意志，及故意登載不實之顯不可
    信之情況，依照同法第159條之4第2款之規定，自得採為本
    案認定犯罪事實之證據。
貳、實體方面：
一、訊據被告矢口否認上開犯行，辯稱：「我並沒有販賣毒品給
    乙○○、甲○○，我不認識甲○○，我認識乙○○，乙○○
    曾經向我要過毒品，我有給過乙○○，她有向我要過一次，
    通聯紀錄是因為她要去喝美沙酮的時候，都會打電話給我，
    我們一起去喝美沙酮」等情。被告之辯護人為被告辯護稱：
    「被告雖曾於原審認罪，為上訴後既已否認犯罪，而證人甲○○、乙○○所述復有瑕疵，證人乙○○陳述前後矛盾，且
    其未說過附表編號二（6月6日這次），證人甲○○一直沒有
    辦法確定他購買毒品的對象係被告，只是說眼睛有點像，都
    是根據電話，證人甲○○亦陳稱手機都是朋友在使用，被告
    亦陳述其電話是別人交給他的，也都是有可能的，參酌二位
    證人之證詞，都沒有辦法確定被告確實有在販賣毒品之犯行
    」等情。
二、經查：
（一）被告雖於本院矢口否認前開犯行，然上開事實，業據被告
      於原審審理中（原審卷第125頁反面、128頁正反面）坦承
      不諱，核與證人甲○○、乙○○於偵、審中結證（偵卷第
      13 、14、21頁、原審卷第73至76頁）情節均相符，並有
      上開0000 000000行動電話1支、海洛因1小包扣案，及門
      號00000000 00號之行動電話通聯紀錄1份(見警卷第80、
      120 、175、1 60、175、180、197、203、212、214頁）
      可資佐證。而上開1包物品，經送高雄市立凱旋醫院濫用
      藥物成品檢驗鑑定書鑑定結果，確檢出第1級毒品海洛因
      成分，有該院97年7月10日高市凱醫驗字第7508號鑑定書
      乙份在卷可稽（原審卷第150頁）。
（二）附表編號1、2、3部分（販賣對象乙○○）：
    1.證人乙○○於偵查及原審分別具結證稱：「我都是用我的
      行動電話0000000000與被告之行動電話0000000000號聯絡
      ，我於97年6月5日上午9時53分許，向被告購買1000元之
      毒品海洛因1小包；於97年6月6日晚上10時19分許，向被
      告購買500元之毒品海洛因1小包；於97年6月9日上午11時
      48分許，向被告購買500元之毒品海洛因1小包」等情（偵
      查卷第21頁、原審卷第75頁-76頁），與被告之門號00000
      00000號之行動電話與人乙○○0000000000號電話之通聯
      記錄所載（警卷第80、120、180頁），均相符合，足認證
      人乙○○上開證述，有事實依據，被告於原審亦坦承自白
      上開犯行，與證人乙○○之證述相符，核與事實相符，而
      可採信。雖證人乙○○於原審就是否向被告購買毒品海洛
      因，證述有所反覆，然其最終仍堅稱係向被告購買毒品海
      洛因，與客觀之電話通聯記錄相符，又經被告於原審自白
      無誤，則證人乙○○上開偏袒被告之證言，自無足採，併
      予敘明。
（三）附表編號4部分（販賣對象甲○○）：
    1.又證人甲○○於偵查中已具結證稱：「我都用0000000000
      打被告電話，我都買海洛因，是朋友介紹的，是（97年）
      『6月8日跟被告買的』，買500元1包，約在臺南縣新化鎮
      臺二十線高鐵橋下」等情（偵查卷第13-14頁），於原審
      具結證稱：「我都以手機與被告聯絡，當時我的手機號碼
      0000000000號，我確實於（97年）『6月8日打電話給被告
      購買毒品』，價格是500元，當天有前往臺南縣鄉化鎮臺
      二十線高鐵橋下，但我等不到人，『直到6月9日上午9至
      10時』，再前往臺南縣鄉化鎮臺二十線高鐵橋下時，我才
      拿到毒品」等情（原審卷第71-73頁），而卷附被告門號
      0000000000號行動電話之通聯記錄亦顯示：證人甲○○之
      0000000000號行動電話，於「97年6月8日」中午14時6分
      、14時45分、14時53分、14時58分，與被告之門號000000
      0000號之行動電話通話4次（警卷第159-160頁），又證人
      甲○○之0000000000號行動電話，於翌日即「97年6月9日
      」上午8時4分，又與被告之門號0000000000號之行動電話
      通話1次（警卷第175頁），是證人甲○○證稱其於97年6
      月8日與被告電話聯絡購買毒品海洛因，翌日（9日）始取
      得毒品海洛因等情，與彼等之電話通聯紀錄吻合，可以採
      信，證人甲○○雖於原審證：「不曉得被告之電話號碼，
      印象中是有聯繫二、三次，之前有朋友借我的手機去撥打
      電話，是否有撥打0000000000號電話，我不知道」等情（
      原審卷第72頁），似未能確認其撥打被告之0000000000號
      電話，此因證人甲○○與被告本並不認識，已經彼等陳述
      在卷（原審卷第71頁反面、本院卷第166頁反面），則證
      人不能確認被告之電話號碼，本屬人之常情。惟證人甲○○於原審已證稱：「97年6月10日我撥打的手機電話，與
      之前6月8日撥打的電話是同一支，我是依之前已撥出電話
      直接回撥的」等情（原審卷第72頁、72頁反面），既然證
      人甲○○於97年6月10日係撥打被告之0000000000號電話
      ，則其於97年6月8日回撥的電話亦應係被告之0000000000
      號電話，被告於原審亦自白上開犯行，與證人甲○○之證
      言符合，自與事實相符，而可認定。
    2.證人甲○○於偵查中證稱：「（問：（提示被告丙○○照
      片）此人是你向他買毒品之人？）是，我有百分之八十把
      握，我都叫他彬仔」等情（偵查卷第13頁），又於原審證
      稱：「不太認識在場被告丙○○，本人當時是有戴口罩，
      我只有認出眼睛部分而已」、「（問：6月9日你拿到毒品
      時，是否可以肯定是向在場之被告丙○○購買？）我沒有
      辦法確認是否為在庭被告，只有眼睛很像，因為拿毒品給
      我的人都是戴全罩式安全帽，且有戴口罩」、「（問：6
      月9日與你交易之人，是否如警卷第68頁照片戴口罩之男
      子？）是的」等情（原審卷第73頁），是證人甲○○雖然
      無法完全確認當時交付毒品海洛因之人是否即為被告，然
      證人甲○○當時係以其0000000000電話打被告之00000000
      00號電話聯絡，前已述及，又被告於97年6月10日「上午
      11時30分許」，為警查獲，並扣得該門號0000000000號之
      行動電話1支，而證人甲○○於當日（10日）「中午13時
      35分、13時53分」，仍以其0000000000號電話撥打被告之
      上開0000000000號電話2次，有電話通聯記錄在卷可稽（
      警卷第200-201頁），就此證人甲○○於原審亦具結證稱
      ：「（問：97年6月10日為何為警查獲？）因為我打手機
      給『藥頭』，警察拿藥頭之手機與我聯繫，並約我見面，
      我在碰面的地點為警查獲」等情（原審卷第72頁），於偵
      查中具結證稱：「被警查獲6月10日當天，我騎機車要去
      買毒品」等情（偵查卷第13頁），且被告之門號00000000
      00號之行動電話於當日（10日）「中午14時3分」，亦有
      撥至被告上開電話之通聯記錄（警卷第202頁），應係警
      方以被告之電話與證人甲○○聯絡無誤，由此亦可佐證證
      人甲○○證稱其以電話聯絡被告購買毒品，應係事實。雖
      被告於警詢辯稱：「其於97年6月8日『中午12時許』，才
      開始持有該0000000000號電話」等情（警卷第5頁），惟
      於原審又辯稱：「我於6月8日『晚上』向他人借用該0000
      000000號電話」等情（原審卷第36頁反面），於另案偵查
      中又供稱：「該0000000000號電話是朋友『阿道』給我的
      ，他說他要找我比較方便，『阿道』的電話我不知道」等
      情（臺灣臺南地方法院檢察署97年毒偵字第1499號偵查卷
      第6頁），不但所供取得該電話之時間有所不符，已有疑
      義，且所供綽號「阿道」者，竟亦無法聯絡，更是匪夷所
      思，無法採信。況被告於原審對該0000000000號電話通聯
      紀錄並無意見，並已坦承該0000000000號電話是其朋友給
      他的等情（原審卷第126-128頁反面），審酌被告於本院
      坦承與證人乙○○認識等情，並辯稱：「通聯記錄是因為
      她去喝美沙酮的時候都會打電話給我，我們一起去喝美沙
      酮」等情（本院卷第166頁），所辯通話內容雖然不實，
      然證人乙○○之0000000000號電話，於「97年6月5日、6
      日、9日」均有與被告之0000000000號電話聯絡，有電話
      通聯記錄在卷可稽（警卷第80、120、180頁），亦可見該
      0000000000號電話自96年6月5日起至案發當日（10日），
      確係被告所持用無誤。
（四）又按近來政府為杜絕毒品之氾濫，對於查緝施用及販賣毒
      品之工作，無不嚴加執行，被告與上開買受人乙○○等人
      彼此間，並非親故，業據證人甲○○、乙○○供述在卷，
      則被告販賣毒品予渠二人，衡諸常情，自不可能僅甘冒販
      賣毒品重刑處罰之高度風險，而全無從中意圖營利之理，
      故被告上開販毒行為，顯有營利意圖，亦足認定。被告於
      本院否認犯行，與事實不符，並無足採。本件罪證明確，
      被告犯行堪以認定。另被告及辯護人聲請傳喚證人甲○○
      、乙○○，然查證人甲○○、乙○○已於原審傳喚到庭具
      結作證，並經檢察官及被告之辯護人交互詰問在案，既已
      詳為證述，而且本案事證已明，自無再予傳訊之必要，併
      此敘明。
三、毒品危害防制條例新舊法比較適用：
    查被告為犯罪行為後，毒品危害防制條例已於98年5月20日
    修正公布，已經生效。按毒品危害防制條例第4條第1項原規
    定「製造、運輸、販賣第一級毒品者，處死刑或無期徒刑；
    處無期徒刑者，得併科新臺幣1千萬元以下罰金」，修正後
    規定「製造、運輸、販賣第一級毒品者，處死刑或無期徒刑
    ；處無期徒刑者，得併科新臺幣2千萬元以下罰金」，比較
    上開修正前後之規定，修正後之罰金數額已提高，故以修正
    前之規定較有利於被告，本件上開部分應依刑法修正後第二
    條第一項規定，一體適用「修正前」之毒品危害防制條例相
    關規定，對於被告較為有利。
四、論罪科刑方面：
    按海洛因係毒品危害防制條例第2條第2項第1款所定之第一
    級毒品，核被告販賣如附表所示海洛因之犯行，均係犯修正
    前毒品危害防制條例第4條第1項之販賣第一級毒品罪。其所
    犯上述各罪，犯意各別，行為互殊，應分論併罰。查被告丙○○於85年間，曾因煙毒、麻藥、槍砲等案件，經本院、臺
    灣臺北地方法院分別判處有期徒刑3年8月、7月、1年，定執
    行刑為5年確定後，執行至91年4月11日假釋。嗣於93年間，
    又因毒品案件，經原審裁定施以強制戒治，於93年11月12日
    停止執行，丙○○並因前述毒品案件而撤銷假釋，前開所宣
    告之刑經減刑並定其應執行之刑為2年6月後，再執行殘刑，
    並於96年7月16日執行完畢，有臺灣高等法院被告全國前案
    紀錄表份紙附卷可按，其於五年內故意再犯本件有期徒刑以
    上之各罪，除法定本刑死刑或無期徒刑，依法不得加重外，
    餘法定本刑罰金部分，均應依累犯規定依法加重其刑。其持
    有海洛因之低度行為，應分別為其販賣之高度行為所吸收，
    均不另論罪。惟被告所犯四次販賣海洛因犯行，每次販賣海
    洛因數量甚微及所得價金非多，與坊間整批大量販賣毒品，
    追求高額之價差利潤之大盤販毒者有別，然其法定刑為死刑
    或無期徒刑部分，衡情若處以法定最低刑，依社會一般觀念
    不無情輕法重之處，是其此部分犯罪情狀衡情不無可憫，故
    均酌依刑法第59條規定減輕其刑。其刑有加重減輕部分，應
    依法先加重後減輕之。
五、原判決關於附表編號1、2、3販賣第一級毒品部分，依據上
    開事證，適用前揭法律，對被告論罪科刑，並審酌被告前有
    違反煙毒案件等前科，素行非佳，有上開前案紀錄表足憑，
    竟仍不知悔改，復犯本件販賣第一級毒品犯行，散佈毒害營
    利，犯罪所生危害已重，惟審理中坦白認過，態度良好，且
    犯罪所得不多，有上開情堪憫恕之情事，又患有HIV（後天
    免疫系統缺乏症）等疾病，有傳染病個案報告單乙紙（原審
    卷第160頁）附卷足憑等一切情狀，分別量處如附表編號1、
    2、3「所處之刑」欄所示之主刑及從刑，並說明扣案之行動
    電話壹支（含門號0000000000號SIM卡壹張），係被告所有
    供各該次販賣第一級毒品所用之物，應依法宣告沒收。其每
    次販賣第一級毒品所得之財物新臺幣1000、500、500元，應
    分別依法宣告沒收，如全部或一部不能沒收時，以其財產抵
    償之。至扣案之海洛因毒品1包（驗餘淨重0.095公克），業
    經臺灣臺南地方法院檢察署贓物庫銷毀，亦有原審調取扣押
    物條一紙附卷足憑（原審卷第155頁），扣案之新臺幣5400
    元，並非被告販賣毒品所得，係向其母所借得，扣案之其餘
    物品，雖係被告所有，但與本案犯罪無直接關係，已據被告
    於原審審理中供明在卷（原審卷第128頁反面），爰均不予
    宣告沒收。原判決此部份之認事用法，並無違誤，量刑亦稱
    妥適，上訴人即告仍執陳詞，否認此部分犯行，而提起上訴
    ，為無理由，自應駁回。
六、原判決就附表編號4部分，論處被告罪刑，故非無見。惟查
    ，證人甲○○係先於97年6月8日向被告購買毒品海洛因，次
    日（9日）上午9時許再向被告取得毒品海洛因，原判決僅認
    定證人甲○○於97年6月9日上午9時許，向被告購買毒品海
    洛因，尚有未洽。上訴人即被告否認此部分犯行，而提起上
    訴，雖無理由，然原判決此部分既有瑕疵，自應由本院將此
    部分撤銷改判。原判決既已部分撤銷，其定應執行刑即已失
    所附麗，應併撤銷。爰審酌被告前有違反煙毒案件等前科，
    素行非佳，有上開前案紀錄表足憑，竟仍不知警惕，復犯本
    件販賣第一級毒品犯行，散佈毒害營利，犯罪所生危害已重
    ，犯罪所得不多，患有HIV（後天免疫系統缺乏症）等疾病
    ，有傳染病個案報告單乙紙（原審卷第160頁）附卷足憑，
    及犯後態度等一切情狀，量處如附表編號4「所處之刑」欄
    所示之主刑及從刑，扣案之行動電話壹支（含門號00000000
    00號SIM卡壹張），係被告所有供各該次販賣第一級毒品所
    用之物，應依法宣告沒收。其販賣第一級毒品所得之財物新
    臺幣500元，應依法宣告沒收，如全部或一部不能沒收時，
    以其財產抵償之。至扣案之海洛因毒品1包（驗餘淨重0.095
    公克），業經臺灣臺南地方法院檢察署贓物庫銷毀，亦有原
    審調取扣押物條一紙附卷足憑（原審卷第155頁），扣案之
    新臺幣5400元，並非被告販賣毒品所得，係向其母所借得，
    扣案之其餘物品，雖係被告所有，但與本案犯罪無直接關係
    ，已據被告於原審審理中供明在卷（原審卷第128頁反面）
    ，爰均不予宣告沒收，併此敘明。
七、上開撤銷改判所處之刑與前揭上訴駁回所處之刑，應定其執
    行刑如主文第四項所示，
八、據上論斷，應依刑事訴訟法第368條、第369條第1項前段、
    第364條、第299條第1項前段，修正前毒品危害防制條例第4
    條第1項、第19條第1項，刑法第11條前段、第2條第1項前段
    、第47條第1項、第59條、第51條第5款，判決如主文。
本案經檢察官謝錫和到庭執行職務。
中    華    民    國    99    年    6     月    29    日
                  刑事第三庭    審判長法  官  陳義仲
                                      法  官  楊清安
                                      法  官  宋明中
以上正本證明與原本無異。
如不服本判決應於收受送達後10日內向本院提出上訴書狀，其未
敘述上訴理由者，並得於提起上訴後10日內向本院補提理由書（
均須按他造當事人之人數附繕本）「切勿逕送上級法院」。
                                      書記官  王薇潔
中    華    民    國    99    年    6     月    29    日
 附表：
┌─┬───┬───┬──┬─────┬───┬────┬──────────────┐
│編│時  間│地  點│販賣│販賣聯絡方│數 量 │ 罪  名 │     所   處   之   刑      │
│號│      │      │對象│式        │價 格 │        │                            │
├─┼───┼───┼──┼─────┼───┼────┼──────────────┤
│ 1│97年06│臺南縣│ 黃 │丙○○以其│販賣一│販賣第一│上訴駁回                    │
│  │月05日│新市鄉│ 敏 │0000000000│小包，│級毒品  │（原審判處有期徒刑拾伍年陸月│
│  │上午09│永就村│ 琇 │號行動電話│價款新│        │。販賣毒品所得新臺幣壹仟元沒│
│  │時53分│55號被│    │與黃敏琍之│臺幣10│        │收，如全部或一部不能沒收時以│
│  │許    │告租屋│    │0000000000│00元  │        │其財產抵償之。扣案之行動電話│
│  │      │處    │    │號行動電話│      │        │壹支（含門號0000000000號SIM │
│  │      │      │    │聯絡。    │      │        │卡壹張）沒收。）            │
│  │      │      │    │          │      │        │                            │
│  │      │      │    │          │      │        │                            │
├─┼───┼───┼──┼─────┼───┼────┼──────────────┤
│ 2│97年06│臺南縣│ 黃 │丙○○以其│販賣一│販賣第一│上訴駁回。                  │
│  │月06日│新市鄉│ 敏 │0000000000│小包，│級毒品  │（原審判處有期徒刑拾伍年陸月│
│  │晚間10│永就村│ 琇 │號行動電話│價款新│        │。販賣毒品所得新臺幣伍佰元沒│
│  │時19分│55號被│    │與黃敏琍之│臺幣50│        │收，如全部或一部不能沒收時以│
│  │許    │告租屋│    │0000000000│0元   │        │其財產抵償之。扣案之行動電話│
│  │      │處    │    │號行動電話│      │        │壹支（含門號0000000000號SIM │
│  │      │      │    │聯絡。    │      │        │卡壹張）沒收。）            │
│  │      │      │    │          │      │        │                            │
├─┼───┼───┼──┼─────┼───┼────┼──────────────┤
│ 3│97年06│臺南縣│ 黃 │丙○○以其│販賣一│販賣第一│上訴駁回。                  │
│  │月09日│新市鄉│ 敏 │0000000000│小包，│級毒品  │（原審判處有期徒刑拾伍年陸月│
│  │上午11│永就村│ 琇 │號行動電話│價款新│        │。販賣毒品所得新臺幣伍佰元沒│
│  │時48分│55號被│    │與黃敏琍之│臺幣50│        │收，如全部或一部不能沒收時以│
│  │許    │告租屋│    │0000000000│0元   │        │其財產抵償之。扣案之行動電話│
│  │      │處    │    │號行動電話│      │        │壹支（含門號0000000000號SIM │
│  │      │      │    │聯絡。    │      │        │卡壹張）沒收。）            │
├─┼───┼───┼──┼─────┼───┼────┼──────────────┤
│ 4│97年06│臺南縣│ 林 │丙○○以其│販賣一│販賣第一│處有期徒刑拾伍年陸月。販賣毒│
│  │月08日│新化鎮│ 政 │0000000000│小包，│級毒品  │品所得新臺幣伍佰元沒收，如全│
│  │向顏南│臺20線│ 盛 │號行動電話│價款新│        │部或一部不能沒收時以其財產抵│
│  │坤購買│道高鐵│    │與甲○○之│臺幣50│        │償之。扣案之行動電話壹支（含│
│  │毒品海│橋下  │    │0000000000│0元   │        │門號0000000000號SIM卡壹張） │
│  │洛因，│      │    │號行動電話│      │        │沒收。                      │
│  │翌日（│      │    │聯絡。    │      │        │                            │
│  │09日）│      │    │          │      │        │                            │
│  │上午09│      │    │          │      │        │                            │
│  │時許，│      │    │          │      │        │                            │
│  │向顏南│      │    │          │      │        │                            │
│  │坤取得│      │    │          │      │        │                            │
│  │毒品海│      │    │          │      │        │                            │
│  │洛因  │      │    │          │      │        │                            │
└─┴───┴───┴──┴─────┴───┴────┴──────────────┘
附錄所犯法條：
修正前毒品危害防制條例第4條第1項：
製造、運輸、販賣第一級毒品者，處死刑或無期徒刑；處無期徒
刑者，得併科新臺幣1千萬元以下罰金。

司法院資訊處製作；財團法人民間司法改革基金會備份。
